# 求助陈版：光伏企业纳税时点与应交税费账务处理的问题

提问人：yl8229880 时间：2020-09-06 08:05:02
求助陈版：光伏企业的国补收入在达到收入确认时点时确认收入，但不申报销项税，账面处理对该部分销项税计入待转销项税，等到实际收到国补时再申报该部分销项税。
问题：该部分未申报销项税报表如何披露，现在我有两种思考，①、该部分待转销项税重分类至其他非流动负债；
②、与进项税抵消后按净额披露至其他流动资产。

回答人：chenyiwei
该部分待转销项税重分类至其他流动/非流动负债。根据预计纳税义务发生时间距离资产负债表日是否在 12 个月之内确定。